ACORDAO-COMPLETO-2355454

ACÓRDÃO DE RELAÇÃO

ACÓRDÃO DE RELAÇÃO 3534/2019 ATA 17/2019 - SEGUNDA CÂMARA

Acórdão 3534/2019-TCU-Segunda Câmara
	Considerando que esta Corte de Contas, por meio do Acórdão 1663/2014-TCU-Segunda Câmara (peça 15) , rejeitou as alegações de defesa apresentadas pelo Estado de Goiás e, com fundamento no § 3º do art. 202 do Regimento Interno/TCU, concedeu ao mencionado ente federativo novo e improrrogável prazo de 15 (quinze) dias a contar da notificação para o recolhimento do débito a ele imputado, cientificando-o que, nos termos do § 4º do art. 202 do Regimento Interno/TCU, a liquidação tempestiva do débito atualizado monetariamente sanearia o processo e o Tribunal julgaria as respectivas contas regulares com ressalva, dando-se lhe quitação;
	Considerando que, opostos embargos de declaração em face da aludida deliberação, esses foram rejeitados, nos termos do Acórdão 5466/2018-TCU-Segunda Câmara (peça 35) ;
	Considerando que, após a devida notificação acerca do Acórdão 5466/2018-TCU-Segunda Câmara, por meio do Ofício 1.050/2018-TCU/SECEX-GO, de 10/8/2018 (peça 42) , não há registro da liquidação da dívida em questão, até o presente momento;
	Considerando os pareceres da Unidade Técnica (peças 47 a 49) e a manifestação do Ministério Público junto ao TCU (peça 51) , que propugnam pelo julgamento pela irregularidade das contas do referido ente federativo, com imputação de débito;
	Considerando que o julgamento pela irregularidade das aludidas contas ensejará consequências jurídicas desfavoráveis e gravosas para o ente federativo em tela;
	Considerando, finalmente, a recente troca de comando do Poder Executivo estadual;
	Os Ministros do Tribunal de Contas da União, reunidos em Sessão da 2ª Câmara, ACORDAM, por unanimidade, em:
	9.1. excepcionalmente, fixar ao Estado de Goiás novo e improrrogável prazo de 15 (quinze) dias para o cumprimento do Acórdão 1663/2014-TCU-Segunda Câmara, a contar da notificação do presente decisum; e
	9.2 dar ciência ao Estado de Goiás, na pessoa de seu Procurador-Geral, da presente deliberação.
1. Processo TC-Processo 046.297/2012-0 (TOMADA DE CONTAS ESPECIAL) 
	1.1. Responsável: Governo do Estado de Goiás (01.409.580/0001-38) .
	1.2. Órgão/Entidade: Entidades/órgãos do Governo do Estado de Goiás.
	1.3. Relator: Ministro Raimundo Carreiro.
	1.4. Representante do Ministério Público: Procurador Júlio Marcelo de Oliveira.
	1.5. Unidade Técnica: Secretaria de Controle Externo de Tomada de Contas Especial (SecexTCE) .
	1.6. Representação legal: Juliana Pereira Diniz Prudente (Procuradora-Geral do Estado) .
	1.7. Determinações/Recomendações/Orientações: não há.

Segunda Câmara

Governo do Estado de Goiás (01.409.580/0001-38).

ACORDAO-COMPLETO-2516451

Acórdão 17976/2021 - Segunda Câmara

RAIMUNDO CARREIRO

Juliana Pereira Diniz Prudente (Procuradora-Geral do Estado).

Procurador Júlio Marcelo de Oliveira.

TOMADA DE CONTAS ESPECIAL (TCE)

Secretaria de Controle Externo de Tomada de Contas Especial (SecexTCE).